【裁判字號】    99,訴,732
【裁判日期】    990902
【裁判案由】    違反毒品危害防制條例
【裁判全文】
臺灣屏東地方法院刑事判決               99年度訴字第732號
公  訴  人  臺灣屏東地方法院檢察署檢察官
被      告  甲○○
上列被告因違反毒品危害防制條例案件，經檢察官提起公訴（99
年度毒偵字第1137號）），本院於準備程序進行中，因被告就被
訴事實為有罪之陳述，經告知簡式審判程序意旨，並聽取公訴人
及被告之意見後，本院合議庭裁定由受命法官獨任依簡式審判程
序審理，判決如下：
    主  文
甲○○施用第一級毒品，累犯，處有期徒刑捌月。
    事  實
一、甲○○前於民國92年間因施用毒品案件，經本院以92年度毒
    聲字第1340號裁定觀察、勒戒後，認有繼續施用毒品傾向，
    復經本院以92年度毒聲字第1455號裁定強制戒治，於93年6
    月24日戒治完畢，由台灣屏東地方法院檢察署檢察官以93年
    度戒毒偵字第64號為不起訴處分確定。再於93年間因施用毒
    品案件，經本院以93年度訴字第851 號判處有期徒刑10月確
    定，於95年1 月19日縮刑期滿執行完畢。復於95年間因施用
    毒品案件，經本院分別以95年度訴字第527 號、95年訴字86
    4 號判決分別判處有期徒刑1 年、1 年，減刑後應執行有期
    徒刑6 月、6 月確定，上開2 罪接續執行，於96年12月31日
    縮刑期滿執行完畢。詎猶不知悔改，明知海洛因屬第一級毒
    品，不得持有及施用，仍基於施用第一級毒品之犯意，於99
    年2 月27日18時許，在其位於屏東縣內埔鄉○○村○○路12
    2 號之住所內，將海洛因加水置入其所有之針筒後，以注射
    之方式，施用第一級毒品海洛因1 次。嗣於99年3 月2 日18
    時20分許，因另案通緝而為警在其住所前查獲，甲○○在犯
    罪偵查機關尚未發覺其本件施用第一級毒品行為前，即主動
    向查獲員警坦承上情，並同意採尿送驗，檢出尿液中呈嗎啡
    （海洛因代謝後之成分）陽性反應，而願接受裁判。
二、案經甲○○自首、屏東縣政府警察局內埔分局報告台灣屏東
    地方法院檢察官偵查起訴。
    理  由
一、本件被告甲○○所犯係死刑、無期徒刑、最輕本刑為3 年以
    上有期徒刑以外之罪，其於準備程序就前揭被訴事實為有罪
    之陳述，經受命法官告知簡式審判程序之旨，並聽取其與公
    訴人之意見後，本院認無不得或不宜改依簡式審判程序進行
    之情事，依刑事訴訟法第273 條之1 第1 項、第284 條之1
    規定，裁定本件由受命法官獨任進行簡式審判程序，合先敘
    明。
二、上揭犯罪事實，業據被告於警詢及本院審理中坦承不諱；且
    被告於99年3 月2 日查獲後所採集之尿液，經屏東縣政府警
    察局內埔分局員警初步檢驗後，再送台灣檢驗科技股份有限
    公司以酵素免疫分析法及氣相層析質譜儀法檢驗，均呈嗎啡
    （即海洛因代謝後成分）之陽性反應，此有台灣檢驗科技股
    份有限公司99年3 月15日編號KＺ000000000000號濫用藥物尿
    液檢驗報告1 紙、屏東縣政府警察局內埔分局偵辦毒品案件
    嫌疑人尿液採檢驗對照表、初步檢驗報告單各1 紙、初步檢
    驗照片及查獲照片各1 幀在卷可稽，上述鑑驗結果，均係檢
    驗機關本於專業知識及以精密儀器或科學檢驗方法所得之結
    論，自可憑信，綜上足認，本案事證明確，被告上開犯行應
    堪認定。
三、甲○○前於92年間因施用毒品案件，經本院以92年度毒聲字
    第1340號裁定觀察、勒戒後，認有繼續施用毒品傾向，復經
    本院以92年度毒聲字第1455號裁定強制戒治，於93年6 月24
    日戒治完畢，由台灣屏東地方法院檢察署檢察官以93年度戒
    毒偵字第64號為不起訴處分確定。再於93年間因施用毒品案
    件，經本院以93年度訴字第851 號判處有期徒刑10月確定，
    於95年1 月19日縮刑期滿執行完畢。復於95年間因施用毒品
    案件，經本院分別以95年度訴字第527 號、95年訴字864 號
    判決分別判處有期徒刑1 年、1 年，減刑後應執行有期徒刑
    6 月、6 月確定，上開2 罪接續執行，於96年12月31日縮刑
    期滿執行完畢等情，有台灣高等法院被告前案紀錄表1 份在
    卷可考，是被告已於觀察勒戒、強制戒治執行完畢後5 年內
    再犯毒品案件，本件雖於5 年後再犯，仍應依法論罪科刑（
    最高法院97年度第5 次刑事庭會議決議意旨參照）。
四、查海洛因屬毒品危害防制條例第2 條第2 項第1 款所規定之
    第一級毒品，不得持有、施用，被告竟持以施用，是核其所
    為，係犯毒品危害防制條例第10條第1 項之施用第一級毒品
    罪。其施用前持有海洛因之低度行為，為施用之高度行為所
    吸收，均不另論罪。被告有如事實欄所示之有期徒刑執行完
    畢紀錄，有台灣高等法院被告前案紀錄表1 份附卷足憑，其
    於刑之執行完畢後5 年內，故意再犯本件有期徒刑以上之罪
    ，為累犯，應依刑法第47條第1 項規定，加重其刑。被告於
    99年3 月2 日18時20分許，因另案通緝而為警在其住所前查
    獲，在犯罪偵查機關尚未發覺其本件施用第一級毒品行為前
    ，即主動向查獲員警坦承上情，並同意採尿送驗，且願接受
    裁判乙情，業據被告於警詢及本院審理中供承明確，並有屏
    東縣政府警察局內埔分局查獲施用毒品案件報告表1 表在卷
    可按，是被告所為合於刑法第62條前段之自首要件，並因而
    減省訴訟資源，爰依該條規定，減輕其刑。被告所犯施用第
    一級毒品罪，有上開加重減輕事由，應依法先加後減之。爰
    審酌被告前因施用毒品案件，經觀察勒戒、強制戒治及刑之
    執行完畢後，仍不思悔改，徹底去除施用毒品之惡習，竟又
    施用毒品，顯其無戒絕毒品之意且繼續沈淪毒海之中，及兼
    衡其教育程度、生活狀況、犯後坦承犯行之態度等一切情狀
    ，量處如主文所示之刑。至被告施用第一級毒品所用之注射
    針筒1 支，已遭被告用畢丟棄，業據其供承在卷，復無證據
    證明現仍存在，爰不為沒收之宣告。
據上論斷，應依刑事訴訟法273 條之1 第1 項、第299 條第1 項
前段，毒品危害防制條例第10條第1 項，刑法第11條前段、第47
條第1 項、第62條前段，判決如主文。
本案經檢察官李秀玲到庭執行職務
中    華    民    國    99    年    9     月    2     日
                  刑事第五庭    法  官  劉怡孜
以上正本證明與原本無異。
如不服本判決應於收受判決後10日內向本院提出上訴書狀，並
應敘述具體理由；其未敘述上訴理由者，應於上訴期間屆滿後
20日內向本院補提理由書（均須按他造當事人之人數附繕本）
「切勿逕送上級法院」。
中    華    民    國    99    年    9     月     2    日
                                書記官   姜宜泰
毒品危害防制條例第10條
施用第一級毒品者，處 6 月以上 5 年以下有期徒刑。

司法院資訊處製作；財團法人民間司法改革基金會備份。
